【裁判字號】    98,審訴,3395
【裁判日期】    980925
【裁判案由】    確認委任關係不存在
【裁判全文】
臺灣臺北地方法院民事判決            98年度審訴字第3395號
    原      告  甲○○原名張.
    訴訟代理人  高進發律師
    被      告  壹網行銷股份有限公司
    法定代理人  乙○○原名許.
上列當事人間確認委任關係不存在事件，經本院於中華民國98年
9月23日言詞辯論終結，判決如下：
    主  文
確認原告與被告間董事長及董事之委任關係不存在。
訴訟費用新台幣壹萬柒仟佰拾伍元由被告負擔。
    事實及理由
一、按股份有限公司由董事長對外代表公司，惟公司與董事間訴
    訟，除法律另有規定外，由監察人或股東會所選任之人代表
    公司為訴訟，公司法第208條第3 項、第213條定有明文。查
    本件係董事與公司間之訴訟，依首揭規定，原告起訴時自應
    以被告監察人乙○○為被告之法定代理人，合先敘明。
二、原告起訴主張：伊自民國93 年4月19日起擔任被告壹網行銷
    股份有限公司（下稱壹網公司）之董事及董事長，嗣伊於94
    年4月2日以辭職書向壹網公司董事陳美吟及林哲玄為辭去董
    事長職務之意，但壹網公司未向台北市商業管理處辦理變更
    登記，伊先後以94年5月10日台北北門郵局第2151號及94年5
    月24日台北吳興郵局第2537號存證信函再向董事陳美吟及林
    哲玄重申辭意，台北市商業管理處以94 年5月17日北市商二
    字第09431746600號函通知被告辦理變更登記，伊亦以98年2
    月27 日台北吳興郵局第272號通知被告辦理變更事宜，未獲
    置理，是伊業已辭去被告董事及董事長之職務，詎被告迄未
    辦理，爰依法提起本件訴訟等情。並聲明：如主文所示。
三、被告則以：伊有收到原告辭去董事長及董事的書件等語，並
    聲明：原告之訴駁回。
四、按確認法律關係之訴，非原告有即受確認判決之法律上利益
    者，不得提起之，民事訴訟法第247 條前段定有明文。而該
    條所謂即受確認判決之法律上利益，係指因法律關係之存否
    不明確，致原告在私法上之地位有受侵害之危險，而此項危
    險得以對於被告之確認判決除去之者而言（最高法院42年台
    上字第1031號判例意旨參照）。查原告主張業辭去壹網公司
    董事及董事長職務，但壹網公司遲未向主管理機關辦理變更
    登記，則兩造間關於董事及董事長資格既有不明之處，原告
    即有受確認判決之法律上利益而得提起本件訴訟。又原告主
    張上開事實，業據提出被告所不否認之壹網公司變更登記表
    、辭職書、台北北門郵局第2151號存證信函、台北吳興郵局
    第2537號存證信函、台北吳興郵局第272 號存證信函及勞工
    保險局函暨勞工保險退保申報表等影本為證，復經本院依職
    權調閱壹網公司登記案卷查核屬實，自堪信為實。從而，原
    告依民事訴訟法第247條第1項規定，訴請確認兩造間董事及
    董事長之委任關係不存在，為有理由，應予准許。。
五、本件訴訟費用額確定為17,335元。
六、訴訟費用負擔依據：民事訴訟法第78條。
中    華    民    國    98    年    9     月    25    日
                        民事第六庭法官  傅中樂
以上正本係照原本作成。
如對本判決上訴，須於判決送達後20日內向本院提出上訴狀。
中    華    民    國    98    年    9     月    25    日
                                書記官  王文心


司法院資訊處製作；財團法人民間司法改革基金會備份。
